最　高　行　政　法　院　裁　定
                                     100年度裁字第2864號
上  訴  人　黃成釗
被 上訴 人　桃園縣政府
代　表　人　吳志揚
上列當事人間都市計畫法事件，上訴人對於中華民國100年9月29
日臺北高等行政法院100年度訴字第428號判決，提起上訴，本院
裁定如下：
　　主  文
上訴駁回。
上訴審訴訟費用由上訴人負擔。
　　理  由
一、按對於高等行政法院判決之上訴，非以其違背法令為理由，
    不得為之，行政訴訟法第242條定有明文。依同法第243條第
    1項規定，判決不適用法規或適用不當者，為違背法令；而
    判決有同條第2項所列各款情形之一者，為當然違背法令。
    是當事人對於高等行政法院判決上訴，如依行政訴訟法第24
    3條第1項規定，以高等行政法院判決有不適用法規或適用不
    當為理由時，其上訴狀或理由書應有具體之指摘，並揭示該
    法規之條項或其內容；若係成文法以外之法則，應揭示該法
    則之旨趣，倘為司法院解釋或本院之判例，則應揭示該判解
    之字號或其內容。如以行政訴訟法第243條第2項所列各款情
    形為理由時，其上訴狀或理由書，應揭示合於該條項各款之
    事實。上訴狀或理由書如未依此項方法表明者，即難認為已
    對高等行政法院判決之如何違背法令有具體之指摘，其上訴
    自難認為合法。
二、緣桃園縣龍潭鄉○○段1094-18、1094-19地號土地位於「龍
    潭都市計畫」之農業區內，經桃園縣龍潭鄉公所派員赴現場
    勘查，發現上訴人於系爭土地傾倒廢棄土石方，面積約553
    平方公尺，違反農業區土地使用分區管制，即以民國99年6
    月29日龍鄉城字第0990020026號函向被上訴人查報，被上訴
    人遂以99年7月12日府城行字第0990266561號函請上訴人於
    文到10日內陳述意見。案經被上訴人審查上訴人提出之陳述
    意見，認上訴人在都市計畫農業區內傾倒廢棄土石方，已違
    反都市計畫法臺灣省施行細則第29條第1項規定，乃依都市
    計畫法第79條及桃園縣違反都市計畫土地使用分區管制罰鍰
    裁量基準及其附表規定，以99年7月29日府城行字第0990293
    169號裁處書（下稱原處分）裁處上訴人新臺幣6萬元罰鍰，
    並命上訴人停止非法使用及1個月內恢復原狀。上訴人不服
    ，循序提起行政訴訟，案經原審駁回其訴。
三、本件上訴人對於臺北高等行政法院判決上訴，主張：上訴人
    響應政府推行之環境綠化政策，在自己之土地上種植樹木綠
    化環境，而挖掘土壤、堆置土石於系爭土地，該行為仍符合
    農業使用，原處分予以裁罰，已有違誤。又上訴人土地上之
    水溝，因年久失修，每逢颱風季節，已造成嚴重淹水，上訴
    人為整修阻塞之水溝，臨時堆置施工之土石於系爭土地，嗣
    後亦將之回歸植栽土壤，施工完成即已回復原狀，也符合農
    業使用。原判決不查，竟為駁回上訴人之訴之判決，顯有判
    決違背法令之情事等語，雖以該判決違背法令為由，惟核其
    上訴理由，係就原審取捨證據、認定事實之職權行使，指摘
    其為不當，並就原審已論斷者，泛言未論斷，或就原審所為
    論斷，泛言其論斷矛盾，而非具體說明其有何不適用法規或
    適用法規不當之情形，並揭示該法規之條項或其內容，及合
    於行政訴訟法第243條第2項所列各款之事實，難認對該判決
    之如何違背法令已有具體之指摘。依首開規定及說明，應認
    其上訴為不合法。
四、據上論結，本件上訴為不合法。依行政訴訟法第249條第1項
    前段、第104條、民事訴訟法第95條、第78條，裁定如主文
    。
中　　華　　民　　國　　100　 年　　12　　月　　8　　 日
                    最高行政法院第四庭
                        審判長法官　藍　獻　林
                              法官　廖　宏　明
                              法官　林　文　舟
                              法官　胡　國　棟
                              法官　林　玫　君

以  上  正  本  證  明  與  原  本  無  異
中　　華　　民　　國　　100　 年　　12　　月　　9　　 日
　　　　　　　　　　　　　　　書記官　彭　秀　玲